臺灣高等法院高雄分院刑事判決　　　　　　　　　　九十一年度上訴字第三四三號
　　　上　訴　人
　　　即　被　告　甲○○
右上訴人因違反毒品危害防制條例案件，不服臺灣高雄地方法院九十年度訴字第一四
二四號中華民國九十一年一月三日第一審判決（起訴案號：臺灣高雄地方法院檢察署
九十年度毒偵字第二二四七號）暨移送併案審理（九十年度毒偵字第五三七六號），
提起上訴，本院判決如左：
      主      文
上訴駁回。
      事      實
一、甲○○有多次違反麻醉藥品管理條例案件、違反藥事法案件及竊盜罪等前科，曾
    於民國八十五年間，因違反藥事法、麻醉藥品管理條例及竊盜罪，經臺灣高雄地
    方法院判處有期徒刑一年一月確定，並於八十六年六月八日縮短刑期執行完畢；
    猶仍不知悔悟，復因施用毒品案件，經強制戒治期滿後，經臺灣高雄地方法院檢
    察署檢察官於八十九年十二月二十日以八十九年度戒毒偵字第一四○一號為不起
    訴處分確定。詎於五年內，又基於概括之犯意，自九十年四月上旬某日起至九十
    年十一月四日上午止，在其高雄市前鎮區鎮○○街三九五巷七號三樓之三住處或
    其友人住處，將第一級毒品海洛因摻入香煙煙草之方式施用，平均每月二、三次
    ，連續施用第一級毒品海洛因數次；另基於概括之犯意，自九十年四月上旬某日
    起至九十年十一月四日上午止，在其前揭地址住處或其友人住處，以第二級毒品
    安非他命置於玻璃球內點火吸食煙霧之方法，平均每二、三日施用一次，連續施
    用第二級毒品安非他命數次。
二、甲○○於九十年四月十四日上午九時五十五分許，在高雄縣鳳山市○○路七四號
    前，停放中之牌照號碼Ｆ五—○七四二號自用小客車內，為警盤查時，發覺有第
    一級毒品海洛因（淨重零點零六公克，包裝重零點二二公克）及第二級毒品安非
    他命（驗後毛重零點五公克）掉落而查獲，並扣得上開各該毒品。甲○○經檢察
    官初訊後以新臺幣（下同）二萬元具保候傳，仍無悔改之意，嗣於九十年十一月
    四日夜間十一時許，在高雄市○○區○○街十三巷巷口，因駕駛贓車為警當場查
    獲，經警採尿送驗結果，亦呈甲基安非他命陽性反應及嗎啡陽性反應。
三、案經高雄縣警察局鳳山分局報請臺灣高雄地方法院檢察署檢察官偵查起訴及移送
    併案審理。
       理       由
一、訊據上訴人即被告甲○○對於右揭事實均自白不諱，並經證人即查獲員警呂俊寬
    於原審到庭結證屬實，且有第一級毒品海洛因淨重零點零六公克（包裝重零點二
    二公克）、第二級毒品安非他命（驗後毛重零點五公克）等物扣案可稽；又被告
    於前開時地為警查獲二次後，經其親自排放、採集，並緘封之尿液送驗結果，咸
    呈甲基安非他命陽性反應及嗎啡陽性反應，有高雄縣政府衛生局九十年四月三十
    日九十煙檢字第七○七號煙毒尿液檢驗成績書暨姓名代號對照表各乙紙（編號一
    四八號）、高雄市政府衛生局九十年十一月九日高衛試煙字第Ｆ—四八號煙毒尿
    液檢驗成績書暨高雄港務警察所刑事組偵辦煙毒（麻藥）嫌疑尿液採證代碼對照
    表各乙紙（代碼四七○號）及各該次警詢筆錄各乙份在卷可稽，故被告自白顯與
    事實相符。又被告前曾因施用毒品案件，經強制戒治期滿，經臺灣高雄地方法院
    檢察署檢察官於八十九年十二月二十日以八十九年度戒毒偵字第一四○一號為不
    起訴處分確定等情，有該不起訴處分書、臺灣高雄地方法院檢察署刑案資料查註
    紀錄表及臺灣高等法院被告全國前案紀錄表附卷足憑。復以，扣案之白色粉末經
    送檢驗結果，乃含有第一級毒品海洛因成份，淨重零點零六公克（包裝重零點二
    二公克），有法務部調查局鑑定通知書（編號︰000000000號）乙紙在
    卷可考；扣案之白色結晶體，經送檢驗結果，確含有甲基安非他命成分，驗後毛
    重為零點五公克，此有高雄醫學大學附設中和紀念醫院分別於九十年六月五日及
    同年七月十日出具之檢驗報告各乙紙附卷足參。職是之故，被告顯於前揭不起訴
    處分後之五年內，再犯毒品危害防制條例第十條第一項及同條第二項之罪甚明。
    是本案事證明確，被告施用第一級毒品、第二級毒品犯行，均堪認定。
二、核被告甲○○所為，係犯毒品危害防制條例第十條第一項之施用第一級毒品罪及
    同條例第十條第二項之施用第二級毒品罪。其分別施用第一級毒品海洛因及第二
    級毒品安非他命等行為，均屬時間緊接、方法相同，所犯係犯罪構成要件相同之
    罪名，顯係基於概括犯意分別為之，均為連續犯，各依刑法第五十六條之規定，
    分別以一罪論，並分別依法加重其刑。被告因施用而持有第一級毒品海洛因及第
    二級毒品安非他命之低度行為，應分別為其嗣後施用第一級毒品海洛因及第二級
    毒品安非他命之高度行為所吸收，均不另論罪。被告所犯上開二罪，犯意各別，
    罪名互殊，應予分論併罰。公訴人雖僅就被告第一次為警查獲部分提起公訴，惟
    檢察官就犯罪事實之一部提起公訴者，其效力及於全部，法院自應就屬於連續犯
    裁判上一罪之其餘部分（即檢察官移送併案審理部分），一併加以裁判。被告曾
    於八十五年間，因違反藥事法、麻醉藥品管理條例及竊盜罪，經臺灣高雄地方法
    院於八十五年八月十日判處有期徒刑一年一月確定，並於八十六年六月八日縮短
    刑期執行完畢，此有臺灣高雄地方法院檢察署刑案資料查註紀錄表及臺灣高等法
    院被告全國前案紀錄表各乙份在卷可按，渠於五年以內再犯本案最重本刑為有期
    徒刑以上之二罪，均為累犯，均應依刑法第四十七條之規定，加重其刑。
三、原審以被告罪證明確，因予適用毒品危害防制條例第十條第一項、第二項、第二
    十條第三項、第二項、第十八條第一項前段，刑法第十一條、第五十六條、第四
    十七條、第五十一條第五款之規定，並審酌被告於前案獲不起訴處分經釋放後，
    即再度施用第一級毒品海洛因及第二級毒品安非他命，顯見其不知警惕，意志不
    堅，惟姑念其犯罪後坦承犯行，施用毒品亦為自我戕害行為，並未危害他人等一
    切情狀，分別量處施用第一級毒品有期徒刑一年八月，施用第二級毒品有期徒刑
    十月，並定其應執行刑為有期徒刑二年四月，併將扣案之第一級毒品海洛因（淨
    重零點零六公克，包裝重零點二二公克）及第二級毒品安非他命（驗後毛重零點
    五公克），不問屬於犯人與否，均依毒品危害防制條例第十八條第一項前段規定
    ，宣告沒收銷燬之。至公訴人就施用毒品之器具，請依刑法第三十八條第一項第
    二款規定宣告沒收乙節，因本案並未查扣被告施用毒品之器具，且查無其他積極
    證據足資證明該等器具是否尚存在，為避免將來執行困難，爰不為沒收之諭知。
    原審認事用法核無違誤，所處之刑亦屬適當，被告上訴意旨，以量刑過重為由，
    指摘原判決不當，均無理由，應予駁回。
據上論斷，應依刑事訴訟法第三百六十八條，判決如主文。
本案經檢察官王登榮到庭執行職務。
中      華      民      國    九十一    年      四      月     十七     日
                              臺灣高等法院高雄分院刑事第一庭
                                  審判長法官  王光照
                                        法官  黃仁松
        法官  黃壽燕
右正本證明與原本無異。
施用第一級毒品部分如不服本判決應於收受本判決後十日內向本院提出上訴書狀，其
未述上訴理由者，並得於提起上訴後十日內向本院補提理由書狀（均須按他造當事
人之人數附繕本)「切勿逕送上級法院」。
其餘不得上訴。
                                      書記官  黃富美
中    華    民    國     九十一     年       四       月     十  八     日
附錄本判決論罪科刑法條：
毒品危害防制條例第十條第一項、第二項
  施用第一級毒品者，處六月以上五年以下有期徒刑。
  施用第二級毒品者，處三年以下有期徒刑。
                                                                        Ｆ
